---
title: "Lab3"
author: "Vedenichev Dmitry"
date: "29 12 2021"
output: html_document
runtime: shiny
---

```{r setup, include=TRUE}
knitr::opts_chunk$set(echo = TRUE)
```
# Задание:

1) (6) Файл ExpImp.RData.
 Приведите данные к формату tidydata. Отобразите значения
 суммарного экспорта и импорта по регионам в виде столбчатой диаграммы
 [сгруппировав значения по названию региона]. Экспорт и импорт обозначьте
 разными цветами. Сделайте второй график, на котором значения экспорта и
 импорта расположите по разные стороны относительно оси x. Подпишите величины
 экспорта и импорта.

2) (11) На портале открытых данных Тульской области есть данные о
 распределении площади лесов и запасов древесины по преобладающим породам и
 \группам возраста https://opendata71.ru/opendata/7107096442-stateforestregisterTularegion/table.
 Скачайте эти данные в виде таблицы CSV и постройте по ним круговую и столбчатую диаграмму
 для категории Площадь земель, занятых лесными насаждениями (покрытых лесной растительностью), всего.
 Подберите цвета, попробуйте изменить ориентировку столбцов на горизонтальную,
а для круговой диаграммы поменяейте угол поворота. Подпишите значения.


## Задание 1:
Загрузим начальные данные. Избавимс от мусора в столбцах. Просуммируем значения в столбцах с словами "Импорт" и "Экспорт". Добавим их в исходные данные
```{r echo=TRUE, error=FALSE, message=FALSE, warning=FALSE, include=TRUE}
library(tidyverse)
library(ggplot2)
library(reshape2)

load("ExpImp.RData")
data <- as_tibble(ExpImp)
data <- data  %>% mutate_all(funs(gsub("-", "0", .)))%>% rename(region = 'Регион' )
data <- data  %>% mutate_all(coalesce, "0") %>% filter(region != "в том числе:" )
data[,2:13] <- sapply(data[,2:13], as.double)
export <- data %>% select(contains('Экспорт')) %>% # 'select' function to choose the columns you want
    mutate(row_sum = rowSums(.)) # 'mutate' function to create
import <- data %>% select(contains('Импорт')) %>% # 'select' function to choose the columns you want
    mutate(row_sum = rowSums(.)) # 'mutate' function to create

data$export <- export$row_sum
data$import <- import$row_sum
save_to_shiny <- data
print(data)
```
Возьмем часть данных, преобразуем их и построим преобразованный датафрейм в график
```{r echo=TRUE, error=FALSE, message=FALSE, warning=FALSE, include=TRUE}
semi_data <-data[1:10,]
dfm <- melt(semi_data[,c("region",'export','import')], id.vars = 1)
#
ggplot(dfm, aes(x = region, y = value)) +
    geom_bar(aes(fill = variable), stat = "identity", position = "dodge")+
  theme(axis.text.x = element_text(angle=65, vjust=0.6))+
  scale_y_log10()+xlab("Регион")+ylab("log(Значений)")
```

Возьмем чуток другие данные, без РФ, т.к. тут будем использовать отрицательные значения и логарифм плохо себя ведет. Считаем, что у экспорта отрицательные значения и строим график.
Подписываем значения у столбцов
```{r echo=TRUE, error=FALSE, message=FALSE, warning=FALSE, include=TRUE}
semi_data <-data[3:10,]
semi_data$export <- -1 * semi_data$export
dfm <- melt(semi_data[,c("region",'export','import')], id.vars = 1)
ggplot(dfm, aes(x = region, y = value)) +
    geom_bar(aes(fill = variable), stat = "identity", position = "dodge")+
  theme(axis.text.x = element_text(angle=65, vjust=0.6))+
  xlab("Регион")+ylab("Значения")+
  geom_hline(aes(yintercept = 0))+
  geom_text(aes(label=value), vjust=1,hjust=1, color="black", size=3)
```

### RSHINY Вставка


```{r, echo=FALSE}
library(shiny)
# sliderInput("bins", "Number of bins:", 30, min = 1, max = 94)
sliderInput("regions", "Выберете промежуток отображения",
                       min = 1, max = 94, value = c(1, 21))


renderPlot({
 semi_data <-save_to_shiny[input$regions[1]:input$regions[2],]
dfm <- melt(semi_data[,c("region",'export','import')], id.vars = 1)
#
ggplot(dfm, aes(x = region, y = value)) +
    geom_bar(aes(fill = variable), stat = "identity", position = "dodge")+
  theme(axis.text.x = element_text(angle=65, vjust=0.6))+
  scale_y_log10()+xlab("Регион")+ylab("log(Значений)")
  # draw the histogram with the specified number of bins
  # hist(x, breaks = bins, col = 'darkgray', border = 'white')


})



 renderPlot({
  semi_data <-save_to_shiny[input$regions[1]:input$regions[2],]
 semi_data$export <- -1 * semi_data$export
dfm <- melt(semi_data[,c("region",'export','import')], id.vars = 1)
ggplot(dfm, aes(x = region, y = value)) +
    geom_bar(aes(fill = variable), stat = "identity", position = "dodge")+
  theme(axis.text.x = element_text(angle=65, vjust=0.6))+
  xlab("Регион")+ylab("Значения")+
  geom_hline(aes(yintercept = 0))+
  geom_text(aes(label=value), vjust=1,hjust=1, color="black", size=3)})

```








## Задание 2:
Отфильтруем изначальные данные.
Поменяем кодировку файла на ANSI, поскольку UTF-8 неправильно читалось.
Чтобы иметь возможность использовать фильтрм поменяем столбец, по которому фильтруем обратно к utf-8
```{r echo=TRUE, error=FALSE, message=FALSE, warning=FALSE, include=TRUE}
library(tidyverse)
file <- "data-forest.csv"
data <- as_tibble(read.csv(file,sep=";"))
data$naimenovanie_pokazatelya <- enc2utf8(data$naimenovanie_pokazatelya)
line  <-  as_tibble("Площадь земель, занятых лесными насаждениями (покрытых лесной растительностью), всего")
res <- filter(data, naimenovanie_pokazatelya %in% line)
res$znachenie_pokazatelya <- gsub(",", ".", res$znachenie_pokazatelya)
res$znachenie_pokazatelya <- as.numeric(res$znachenie_pokazatelya)

print(res)
```
Построим графики:

### PIE CHART


```{r echo=TRUE, error=FALSE, message=FALSE, warning=FALSE, include=TRUE}
library(ggplot2)

# Create Data
data <- data.frame(
  name=res$preobladayushchie_drevesnye_i_kustarnikovye_porody,
  value=res$znachenie_pokazatelya
)

ggplot(data, aes(x="", y=value, fill=name)) +
  geom_bar(stat="identity", width=1, color="white") +
  coord_polar("y", start=0) +

  theme_void() #

```

Повернем его на 45 градусов и добавим значения
```{r echo=TRUE, error=FALSE, message=FALSE, warning=FALSE, include=TRUE}
semi_data <- data %>%
  arrange(desc(name)) %>%
  mutate(prop = value / sum(data$value) *100) %>%
  mutate(ypos = cumsum(prop)- 0.5*prop )

ggplot(semi_data, aes(x="", y=prop, fill=name)) +
  geom_bar(stat="identity", width=1, color="white") +
  coord_polar("y", start=45) +
  theme_void() +
  theme(legend.position="none") +

  geom_text(aes(y = ypos, label = value), color = "white", size=6)
```

### BAR CHART
Отрисуем Barchart
```{r echo=TRUE, error=FALSE, message=FALSE, warning=FALSE, include=TRUE}
p<-ggplot(data=data, aes(x=name, y=value, fill = name )) +
  geom_bar(stat="identity")+theme(axis.text.x = element_text(angle=65, vjust=0.6))+xlab("Преобладающее дерево")+ylab("тыс. га")
p

```
Повернем его
```{r echo=TRUE, error=FALSE, message=FALSE, warning=FALSE, include=TRUE}
p + coord_flip()
```
Поменяем цвета. Придется написать чуть сложный код, так как нет палетки длины 14. И добавим значения
```{r echo=TRUE, error=FALSE, message=FALSE, warning=FALSE, include=TRUE}
library(RColorBrewer)
colourCount <- length(unique(data$name))
getPalette <- colorRampPalette(brewer.pal(9, "Set1"))
p+scale_fill_manual(values = getPalette(colourCount))+geom_text(aes(label=value), vjust=1.6, color="black", size=3.5)
```